# PE 对外投资的核算

提问人：安好 时间：2018-06-06 16:37:58
陈版好，瑞华研究问题 3-1-11（ PE 对外投资的核算）解答中提到：通常情况下，采用金融资产会计模式的股权投资限于对被投资企业无控制、共同控制和重大影响的股权性投资。对于私募基金而言，如果对被投资企业不具有控制、共同控制或重大影响的，则只能作为金融资产核算。 这里所说的金融资产是不是既可以是交易性金融资产、也可以是可供出售金融资产？谢谢！

回答人：chenyiwei
私募基金多数属于投资性主体，因此其金融资产的分类多数是“以公允价值计量且其变动计入损益的金融资产”，可供出售类少见。尤其是在执行新金融工具准则后，其业务模式不支持指定为“以公允价值计量且其变动计入其他综合收益的金融资产”。

回答人：chenyiwei
回复楼上批注：PE的业务模式就决定了必须有退出渠道，所以不属于非交易性的权益投资。

提问人：wx_5b18a1fada26 时间：2018-06-07 14:30:37
请问，私募股权投资基金，对外投资项目 如有董事席位 或未有董事席位，有退出计划，但是时间超 5 年，会计上是否都可计入 公允价值计量其变动计入损益的交易性金融资产呢，然后每年末对公允价值进行评估就可以吗 还是需要按照季度或者月度评估

回答人：chenyiwei
公允价值计量的频率根据管理层的信息需求和对外提供财务报表的频率确定，不得少于一年一次。

提问人：wx_5b18a1fada26 时间：2018-06-07 19:38:08
谢谢版主
这样理解的话 是不是 私募股权投资，不管在投资的公司中占比多少，是否有董事席位，是否有重大影响，都可统一记录在“公允价值计量且变动计入当期损益的交易行金融资产”呢？ 另外年末按公允价值评估增值部分计入了损益表后，这部分投资收益在税务上是做递延纳税么？

回答人：chenyiwei
1 、可以。 2 、可以递延纳税。